【裁判字號】    97,抗,1120
【裁判日期】    970722
【裁判案由】    聲明異議
【裁判全文】
臺灣高等法院民事裁定                  97年度抗字第1120號
抗  告  人
即  債務人  甲○○
上列抗告人因與相對人乙○○等2人間支付命令聲明異議事件，
對於中華民國97年6月4日臺灣士林地方法院97年度促字第3585號
裁定，提起抗告，本院裁定如下：
    主  文
抗告駁回。
抗告費用由抗告人負擔。
    理  由
一、抗告人於原法院異議及本院抗告意旨略以：抗告人於民國97
    年5月23日收受原法院核發之97年度促字第3585號支付命令
    （下稱本件支付命令），命抗告人於20日內清償債務，惟該
    項債務尚有糾葛，抗告人於97年5月27日對本件支付命令提
    出異議，詎原法院竟駁回抗告人之異議，爰提起抗告，請求
    廢棄原裁定等語。
二、按「債務人於支付命令送達後，逾20日之不變期間，始提出
    異議者，法院應以裁定駁回之。」民事訴訟法第518條定有
    明文。又寄存送達須不能依同法第136條及第137條規定為之
    ，即送達於應受送達人之住居所、事務所或營業所，不能於
    該處或他處會晤應受送達人，亦不能將文書付與有辨別事理
    能力之同居人或受僱人，始得將文書寄存送達地之自治或警
    察機關，並製作通知書2份，1份黏貼於應受送達人之住居所
    、事務所、營業所或其就業處所之門首，另1份置於該送達
    處所信箱或其他適當位置，以為送達。寄存送達，自寄存之
    日起，經10日發生效力，至應受送達人如於寄存送達發生效
    力前領取寄存文書者，應以實際領取之時為送達之時，此觀
    民事訴訟法第138條及該條之立法意旨自明。
三、經查：
（一）本件支付命令，原法院係於97年2月21日將本件支付命令
      ，送達於抗告人在台北縣三芝鄉○○路○段12號7樓之地址
      ，惟因不能於該處會晤抗告人，亦不能將該文書付與有辨
      別事理能力之同居人或受僱人，乃將該文書寄存於台北縣
      政府警察局淡水分局三芝分駐所（下稱三芝分駐所），並
      製作通知書2份，1份黏貼於抗告人上址之門首，另1份置
      於該送達處所信箱或其他適當位置，以為送達，此有送達
      證書可按（原審卷第22頁）。
（二）依抗告人之戶籍謄本所載，抗告人自96年5月9日起即將戶
      籍遷入台北縣三芝鄉○○路○段12號7樓，且居住於該址，
      此有戶籍謄本及臺北縣政府警察局淡水分局97年4月4日北
      縣警淡刑字第0970009182號函可按（原審卷第24頁、第26
      頁），可知，台北縣三芝鄉○○路○段12號7樓確係抗告人
      之住居所，則依上開二之說明，堪認原法院於97年2月21
      日將本件支付命令送達於上址，並寄存於三芝分駐所之送
      達，自係合法之送達。
（三）如上所述，本件支付命令已於97年2月21日合法送達，經
      10日（即97年3月2日）發生效力，抗告人如對本件支付命
      令有所不服，應於接獲本件支付命令發生效力20日內提出
      異議，始為合法，惟抗告人迄於97年5月27日始提出本件
      支付命令之異議，有原法院之收狀戳可按（原審卷第28頁
      ），顯已逾20日之異議期間，依上開民事訴訟法第518條
      之規定，抗告人上開之異議，自不合法，應予駁回。
（四）從而，原法院裁定駁回抗告人之異議，並無不合。抗告意
      旨指摘原裁定不當，聲明廢棄，為無理由，應予駁回。
四、據上論結，本件抗告為無理由，爰裁定如主文。
中    華    民    國    97    年    7     月    22    日
                    民事第十二庭
                        審判長法  官  陳駿璧
                              法  官  王麗莉
                              法  官  陳邦豪
正本係照原本作成。
不得再抗告。
中    華    民    國    97    年    7     月    22    日
                              書記官  李佳樺


司法院資訊處製作；財團法人民間司法改革基金會備份。
